臺灣桃園地方法院刑事判決　　　　　　　　　　　　　九十年度易字第一七五八號
　　公　訴　人　臺灣桃園地方法院檢察署檢察官
　　被　　　告　乙○○
右列被告因贓物案件，經檢察官提起公訴（九十年度偵字第四八二號）及併案審理（
九十年度偵字第一七四五０號），本院判決如左：
    主  文
乙○○收受贓物，累犯，處有期徒刑陸月，如易科罰金，以參佰元折算壹日。
    事  實
一、乙○○前曾於民國八十年及八十三年間，均因贓物案件，分別經本院以八十一年
    度易字第六二八號、八十一年度易字第六二七號及八十三年度易字第五五二二號
    ，各判處有期徒刑三月、七月、五月確定，而於八十五年六月七日接續執行縮刑
    期滿執行完畢。猶不知悔改，於八十九年十二月二十六日上午三時許，在桃園縣
    復興路奧斯汀西餐廳內，明知不詳姓名之人所持有內含健保卡、駕照、行照各一
    張，信用卡二張，行動電話二支，印章二枚，金融卡三張及現金新台幣（下同）
    二千元之皮包係來歷不明之贓物（該皮包為陳美甄所有，於八十九年十二月二十
    四日下午六時許，在桃園縣龍潭鄉太平村芝麻莊一號前遭不詳人士竊取），猶予
    以收受。嗣於八十九年十二月二十六日當天上午五時四十分許，騎乘其所竊取之
    車牌號碼ＨＵＣ—八一三號重型機車（竊盜部分另退由檢察官續行偵查），在桃
    園縣桃園市○○路及和平路口為警攔查，而查獲上情。
二、案經桃園縣警察局桃園分局報告臺灣桃園地方法院檢察署檢察官偵查起訴。
    理  由
一、訊據被告乙○○固自承曾於上開時地持有被害人陳美甄失竊之皮包不諱，惟矢口
    否認涉有贓物犯行，辯稱：伊於八十九年十二月二十五日竊取ＨＵＣ—八一三號
    重型機車後，才發現該皮包放在機車上，伊竊車時並不知有該皮包，且該皮包亦
    非他人所給云云。惟查：
  （一）上開皮包及皮包內用品係陳美甄所有，於八十九年十二月二十四日下午六時
        許，在桃園縣龍潭鄉太平村芝麻莊一號前遭竊一節，業據被害人陳美甄於警
        訊中指訴明確（九十年度偵字第四八二號卷第九頁、第十頁參照），並有陳
        美甄出具之贓物認領保管單一紙附卷可稽（同右偵查卷第十七頁），是前開
        物品係贓物。
  （二）又被告自警訊至本院調查時均陳稱前開皮包係於右揭時地經他人所交付等語
        歷歷，雖其後於審理時改辯稱皮包係放在其所竊取之ＨＵＣ—八一三號機車
        上云云，惟查右揭皮包係在八十九年十二月二十四日即在桃園縣龍潭鄉失竊
        ，已如前述，而ＨＵＣ—八一三號機車係於八十九年十二月二十五日在桃園
        縣桃園市○○路七十三號前遭竊取，另據被害人丙○○於警訊時指訴失竊時
        地綦詳（同右偵查卷第七頁參照），衡之陳美甄失竊之皮包及丙○○失竊之
        機車，不僅失竊時間相隔一日，且遭竊地點復分別在桃園市及龍潭鄉，既欠
        缺任何時空關聯，被告空言辯稱係其於竊取ＨＵＣ—八一三號機車時，該皮
        包即放在車上云云，顯難採信。是被告自警訊至本院調查時所述上開皮包係
        他人所交付收受等語，較堪採信。
  （三）雖被告於警訊至本院調查時均辯稱上開皮包係其女友丁○○所交付，其不知
        係贓物云云，惟查，證人丁○○於檢察官偵訊時堅稱未於查獲當日交付上開
        皮包予被告等語（九十年度偵緝字第四二０號卷第二十六頁至第二十七頁）
        ，核與證人甲○○於本院九十一年一月十日調查時證稱：八十九年十二月二
        十六日曾看見乙○○與女友丁○○共同在長春路上之一家西餐廳吃飯，但是
        當天並未看見丁○○有拿一個皮包給乙○○等語相符（本院當日訊問筆錄參
        照），是被告辯稱皮包係丁○○所交付云云，尚難認有據。衡之被告既未能
        證明上揭皮包係由何人所交付，且未能提出委託其保管皮包之委託人聯絡方
        式，亦未約定返還物品之時地，嗣後甚而飾詞辯稱皮包係丁○○所交付云云
        ，足徵被告主觀上已有上開皮包係贓物之認識。
    綜上所述，本件事證明確，被告收受贓物犯行堪予認定，應予依法論科。
二、核被告乙○○所為，係犯刑法第三百四十九條第一項之收受贓物罪。查其前曾於
    八十年及八十三年間，均因贓物案件，分別經本院以八十一年度易字第六二八號
    、八十一年度易字第六二七號及八十三年度易字第五五二二號，各判處有期徒刑
    三月、七月、五月確定，而於八十五年六月七日接續執行縮刑期滿執行完畢，此
    有臺灣高等法院被告全國前案紀錄表在卷可按，其於五年內再犯本件有期徒刑以
    上之罪，為累犯，應依刑法第四十七條之規定加重其刑。查被告行為後，關於易
    科罰金之折算標準，刑法第四十一條業於九十年一月十日經修正公布，並於同年
    月十二日生效，易科罰金之適用範圍擴大為最重本刑五年以下有期徒刑之罪，並
    明定併合處罰之數罪，如各罪均得易科罰金者，其應執行之刑逾六月時，亦得適
    用之，是被告行為後法律已有變更，應依刑法第二條第一項前段之規定，適用裁
    判時即修正後之刑法第四十一條第一項前段，附此敘明。爰審酌被告前已經數次
    犯收受贓物犯行並經論罪科刑執行完畢，復因一時貪念致犯本罪，其收受物品價
    值尚非鉅，犯後猶飾詞圖卸等一切情狀，量處如主文所示之刑，並諭知易科罰金
    之折算標準。
三、移送併辦意旨略以：被告明知不詳姓名年籍自稱國龍，綽號「可樂果」之成年男
    子，於不詳時地所交付丙○○所有之車號ＨＵＣ—八一三號重機車，為來路不明
    之贓車，竟仍予收受，供己所用，因認被告此部分所為，亦涉有收受贓物罪嫌。
    惟查：被告於本院調查、審理期間，均自承係因缺交通工具而該機車鑰匙留在車
    上始行竊，該車並非他人所交付等語，是就此部分被告係涉有竊盜罪嫌，惟此部
    分與上開論罪科刑部分，犯罪構成要件既不相同，且無任何方法結果關係，即無
    裁判上一罪之連續犯、牽連犯關係，自應由檢察官另行偵查，附此敘明。
據上論斷，應依刑事訴訟法第二百九十九條第一項前段，刑法第二條第一項前段、第
三百四十九條第一項、第四十七條、修正後第四十一條第一項前段，罰金罰鍰提高標
準條例第一條前段、第二條，判決如主文。
本案經檢察官廖先志到庭執行職務
中      華      民      國    九十一    年      四      月      九      日
                                臺灣桃園地方法院刑事第六庭
                                    審判長法  官  周  政  達
                                          法  官  林  春  鈴
                                          法  官  簡  婉  倫
右正本證明與原本無異。
如不服本判決，應於判決送達後十日內向本院提出上訴狀（應附繕本），上訴於臺灣
高等法院。
                                          書記官  王  泰  元
中      華      民      國    九十一    年      四      月      九      日
附錄本案論罪科刑法條：
刑法第三百四十九條
收受贓物者，處三年以下有期徒刑、拘役或五百元以下罰金。
搬運、寄藏、故買贓物或為擔保者，處五年以下有期徒刑、拘役或科或併
科一千元以下罰金。
因贓物變得之財物，以贓物論。
